臺灣臺中地方法院民事裁定　　　　 96年度抗字第285號
抗　告　人　甲○○
相　對　人　乙○○
上列當事人間聲請本票准許強制執行事件，抗告人對於中華民國
96年8月24日本院簡易庭所為之裁定（96年度票字第16201號）提
起抗告，本院合議庭裁定如下：
    主  文
抗告駁回。
抗告程序費用新臺幣壹仟元由抗告人負擔。
    理  由
一、按本票載明免除作成拒絕證書，則執票人聲請裁定准予強制
    執行時，毋庸提出已為付款提示之證據，故本票發票人對於
    執票人主張未為提示者，應負舉證之責任，此觀票據法第
    124條準用第95條但書之規定自明（最高法院84年度台抗字
    第22號裁判可供參考）。又執票人依票據法第123條規定，
    向本票發票人行使追索權時，聲請法院裁定對發票人之財產
    強制執行者，係屬非訟事件，此項聲請之裁定，及抗告法院
    之裁定，僅依非訟事件程序，以審查強制執行許可與否，並
    無確定實體上法律關係存否之效力，而法院僅就本票形式上
    之要件是否具備予以審查，即為已足，至於當事人間實體上
    之爭執，應循訴訟程序以資解決，要非非訟裁定法院所得審
    酌（最高法院56年台抗字第714號、57年台抗字第76號判例
    意旨可資參照）。
二、本件相對人主張：伊執有抗告人於民國95年3月31日簽發免
    除作成拒絕證書之本票1紙，內載票面金額新台幣（下同）
    1,000,000 元，到期日96年3月31日，詎屆期提示後未獲付
    款，依票據法第123條規定聲請裁定許可強制執行等情，已
    據提出本票一紙為證。原裁定予以准許，即無不合。抗告意
    旨略以：相對人並未向抗告人提示該本票，致抗告人無所知
    悉。又抗告人於96年1月至4月間，為相對人代墊藥品費用約
    40餘萬元，迄今尚未結算，且因相對人常業詐欺犯行牽連抗
    告人，導致抗告人最少必須向中央健保局台中分局負擔97萬
    餘元，甚至可能高達1069萬餘元；兩造間債權債務尚有待抵
    銷結算，相對人應不得逕持抗告人95年間簽發之本票聲請裁
    定強制執行，為此提起抗告等語。經查，依首揭說明，執票
    人即相對人聲請裁定准予強制執行時，自毋庸提出已為付款
    提示之證據，且抗告人就其主張相對人未為提示一節，應負
    舉證之責，抗告人就此並未舉證證明，是其抗告為無理由。
    又查抗告人上開主張抵銷之事項即使屬實，亦僅係實體上之
    爭執，依前開說明，應由抗告人另行提起訴訟，以資解決，
    本件非訟程序不得加以審究，仍應為許可強制執行之裁定。
    是以本件抗告為無理由，應予駁回。
三、據上論結，本件抗告為無理由，依非訟事件法第46條、第21
    條第2項、第24條第1項，民事訴訟法第495條之1第1項、第
    449條第1項、第78條，裁定如主文。
中　　華　　民　　國　　96　　年　　11　　月　　5　　日
                  民事第一庭    審判長法官　蔡王金全
                                法　　　官  吳惠玟
                                法　　　官  陳學德
正本係照原本作成。
如不服本裁定，僅得於收受本裁定正本送達10日內，以適用法規
顯有錯誤為理由，向本院提出再抗告狀（須附繕本一份及繳納再
抗告裁判費新台幣1,000元），經本院許可後始可再抗告。
中　　華　　民　　國　　96　　年　　11　　月　　5　　日
                                書記官  何惠文
